【裁判字號】    99,交聲,470
【裁判日期】    990408
【裁判案由】    交管條例聲異
【裁判全文】
臺灣板橋地方法院交通事件裁定         99年度交聲字第470號
原處分機關  交通部公路總局臺北區監理所板橋監理站
異  議  人
即受處分人  甲○○
上列異議人因違反道路交通管理處罰條例案件，對於交通部公路
總局臺北區監理所板橋監理站於民國99年2 月10日以板監裁字第
裁41-C00000000號違反道路交通管理事件裁決書所為之裁決處分
，聲明異議，本院裁定如下：
    主  文
異議駁回。
    理  由
一、按汽車駕駛人，行經有燈光號誌管制之交岔路口闖紅燈者，
    處新臺幣（下同）1 千8 百元以上5 千4 百元以下罰鍰；汽
    車駕駛人有第53條情形者，記違規點數三點，道路交通管理
    處罰條例第53條第1 項、第63條第1 項第3 款分別定有明文
    。
二、原處分意旨略以：異議人即受處分人甲○○駕駛車牌號碼99
    3-DCY 號重型機車（下稱本件機車），於民國98年12月25日
    18時44分許，行經臺北縣永和市○○路與國中路口處，因有
    「闖紅燈（紅燈左轉）」之違規事實，經臺北縣政府警察局
    永和分局警員開立舉發違反道路交通管理事件通知單（下稱
    本件舉發通知單）當場舉發。嗣異議人於應到案日期前提出
    申訴，而經原處分機關交通部公路總局臺北區監理所板橋監
    理站於99年2 月10日以板監裁字第裁41-C00000000號裁決書
    裁決，依前開規定及違反道路交通管理事件統一裁罰基準表
    裁處異議人最低額罰鍰1 千8 百元，並記違規點數三點。
三、異議意旨略以：伊對於本件違規地點路況熟悉，該路口並無
    待轉區，因此機車左轉至國中路並不需要待轉，當時伊騎乘
    本件機車左轉至國中路時，警員剛好自里長辦公室出來，正
    在整理車箱，起初警員請伊拿身分證件及駕、行照出來，伊
    配合拿出證件，警員看完證件後就說伊闖紅燈，並逕自拿出
    紅單開罰，伊確定騎車左轉的時候，路口燈號不是紅燈。另
    警員開單時就伊駕照地址曾更改乙事亦未察覺，讓人懷疑警
    員執勤的公正性及準確性，爰依法聲明異議云云。
四、查本件違規事實，業據證人即舉發警員王鑫洪於本院調查時
    ，到庭具結證稱：當時我跟另一警員在執行巡邏勤務，我將
    警用機車停放在國中路上永貞里里長辦公室前面，下車站立
    在國中路旁進行交通違規取締。我是直視國中路路口，有全
    程看到異議人紅燈左轉的違規經過，當時國中路上的綠燈已
    經顯示6 到9 秒的時間，異議人才從永亨路騎車左轉過來，
    所以確定永亨路號誌是紅燈，才將異議人攔停下來，請異議
    人出示證件，並告知違規事由。異議人有跟我講說可否開輕
    一點，也有詢問我紅燈左轉的話，罰單是多少錢，後來他才
    問我有什麼證據可以證明他有紅燈左轉，我有跟他說該附近
    有監視器，異議人有要求要看監視器，我也有帶他去看，但
    監視器照的並不是很清楚，後來異議人就拒絕簽收，我有告
    知他違規事實、應到案處所及日期等情綦詳，並有本件舉發
    通知單及員警工作紀錄簿影本各1 件附卷可稽。參以證人王
    鑫洪與異議人素不相識，亦無怨隙，要無僅為單純舉發異議
    人交通違規之事，即甘冒本身違犯刑事偽證罪責之風險，而
    仍設詞誣陷異議人之理，且交通警員製單舉發違規事實，本
    質上係公務員依法執行職務之行為，如有枉法構陷或為不實
    記載之行為，亦需負擔嚴厲之刑事責任，國家並以此擔保公
    務員能忠實執行職務，故於未裝設自動感應攝影器材路段，
    就闖紅燈等一瞬間突發之交通違規行為，因無法期待警員於
    發現後能及時攝影取證，事實上同僅能仰賴舉發警員目視為
    之，別無其他舉證之可能。經核王鑫洪上開證述內容，並無
    存有顯然瑕疵或違背常情之處，倘王鑫洪有意誣指異議人違
    規，自無必要於事後猶同意帶異議人前往觀看附近監視器錄
    影畫面查證，再若非異議人確有駕駛本件機車闖紅燈之違規
    事實，其又何必當場詢問警員可否開輕一點？是證人王鑫洪
    之證詞應屬可採，異議人確有於前揭時地騎乘本件機車闖紅
    燈之情，堪以認定。至異議人先前曾申請變更地址為臺北縣
    中和市○○路143 巷40弄4 號2 樓，並已登載於駕照背面，
    而王鑫洪仍於本件舉發通知單上填載異議人地址為原先登記
    之臺北縣中和市○○街25巷14之2 號等情，雖有其駕照及本
    件舉發通知單影本附卷可憑，惟王鑫洪於本院調查時，已自
    承：當時可能經驗不足，所以沒有看異議人駕照的背面，還
    是以異議人駕照正面的地址加以舉發等語在卷，核此舉發瑕
    疵非屬重大，並業經臺北縣政府警察局永和分局99年1 月19
    日北縣警永交字第0990001008號函文予以更正在案，有前揭
    函文附卷可佐，另王鑫洪製單填載異議人年籍資料時，復係
    在已目睹本件闖紅燈違規情節之後，自難僅依此點即遽認王
    鑫洪前揭證詞有何與事實不符之情，故異議人所辯尚無可採
    ，難認原處分有何不當或違法。
五、綜上所述，原處分機關依道路交通管理處罰條例第53條第1
    項、第63條第1 項第3 款等規定，裁處異議人罰鍰1 千8 百
    元，並記違規點數三點，核無違誤，本件異議為無理由，應
    予駁回。
據上論斷，應依道路交通案件處理辦法第19條，裁定如主文。
中    華    民    國    99    年    4     月    8     日
                  交通法庭  法  官  張 兆 光
上列正本證明與原本無異。
如不服本裁定，應於裁定送達後五日內敘明抗告理由，向本院提
出抗告狀。
                            書記官  曹 秋 冬
中    華    民    國    99    年    4     月    8     日

司法院資訊處製作；財團法人民間司法改革基金會備份。
